【裁判字號】    98,裁,2360
【裁判日期】    980930
【裁判案由】    稅捐稽徵法
【裁判全文】
最  高  行  政  法  院  裁  定
                                      98年度裁字第2360號
上  訴  人  大樂股份有限公司光華分公司
代  表  人  甲○○
被 上訴 人  財政部高雄市國稅局
代  表  人  乙○○
上列當事人間稅捐稽徵法事件，上訴人對於中華民國98年6月3日
高雄高等行政法院98年度訴字第55號判決，提起上訴，本院裁定
如下：
    主  文
上訴駁回。
上訴審訴訟費用由上訴人負擔。
    理  由
一、按對於高等行政法院判決之上訴，非以其違背法令為理由，
    不得為之，行政訴訟法第242條定有明文。依同法第243條第
    1項規定，判決不適用法規或適用不當者，為違背法令；而
    判決有同條第2項所列各款情形之一者，為當然違背法令。
    是當事人對於高等行政法院判決上訴，如依行政訴訟法第24
    3條第1項規定，以高等行政法院判決有不適用法規或適用不
    當為理由時，其上訴狀或理由書應有具體之指摘，並揭示該
    法規之條項或其內容；若係成文法以外之法則，應揭示該法
    則之旨趣；倘為司法院解釋或本院之判例，則應揭示該判解
    之字號或其內容。如以行政訴訟法第243條第2項所列各款情
    形為理由時，其上訴狀或理由書，應揭示合於該條項各款之
    事實。上訴狀或理由書如未依此項方式表明，或其所表明者
    與上開法條規定不合時，即難認為已對高等行政法院判決之
    違背法令有具體之指摘，其上訴自難認為合法。
二、上訴人於民國（下同）94年6月1日至同年8月31日間銷售貨
    物，開立167張無買受人名稱及統一編號之二聯式收銀機發
    票，金額共計新臺幣（下同）5,405,387元（含稅），嗣作
    廢原開立發票，並分別重開23張三聯式統一發票金額計銷售
    額5,147,989元、稅額計257,398元予固金興業有限公司（下
    稱固金公司），經被上訴人查獲，以上訴人未依規定開立統
    一發票交付買受人，卻開立予非實際交易對象之固金公司，
    乃依稅捐稽徵法第44條規定，按其查明認定之總額5,147,98
    9元裁處5%之罰鍰計257,399元。上訴人不服，申請復查未獲
    變更，提起訴願亦遭決定駁回，遂提起行政訴訟，經高雄高
    等行政法院98年度訴字第55號判決駁回，上訴人對之提起上
    訴，主張：原判決僅就被上訴人取得部分函查持卡人回覆承
    認係向量販店刷卡購買後再轉賣或自用，即推論全部之持卡
    人情形皆為相同，且原判決未就上訴人於起訴階段申請固金
    公司負責人到庭說明，如何取得系爭之二聯式發票及該公司
    與持卡人間之法律關係為何，有判決不適用法規或適用不當
    之違背法令。再依憲法第19條、司法院釋字第313號、第367
    號、第385號、第413號、第415號、第458號及566號等解釋
    ，參諸營業稅法令規章，並無明文規定營業人如何處理發票
    換開之規範及處罰規定，上訴人既已於銷售貨物當時依照法
    令規定開立發票予買受人無誤，自無稅捐稽徵法第44條規定
    ，應給與他人憑證而未給與，予以處罰情事，原判決未慮此
    ，亦有判決不適用法規或適用不當之違背法令等語，雖以該
    判決違背法令為由，惟核其上訴理由，係就原審取捨證據、
    認定事實之職權行使，指摘其為不當，並就原審已論斷者，
    泛言未論斷，或就原審所為論斷，泛言其論斷矛盾，而非具
    體表明合於不適用法規、適用法規不當、或行政訴訟法第24
    3條第2項所列各款之情形，難認對該判決之如何違背法令已
    有具體之指摘。依首開規定及說明，應認其上訴為不合法。
三、據上論結，本件上訴為不合法。依行政訴訟法第249條第1項
    前段、第104條、民事訴訟法第95條、第78條，裁定如主文
    。
中    華    民    國    98    年    9     月    30    日
                    最高行政法院第四庭
                        審判長法官  劉  鑫  楨
                              法官  侯  東  昇
                              法官  劉  介  中
                              法官  曹  瑞  卿
                              法官  陳  鴻  斌
以  上  正  本  證  明  與  原  本  無  異
中    華    民    國    98    年    10    月    1     日
                              書記官  張  雅  琴


司法院資訊處製作；財團法人民間司法改革基金會備份。
